臺灣臺中地方法院刑事判決　　　　　　　94年度訴字第2784號
公　訴　人　臺灣臺中地方法院檢察署檢察官
被　　　告　甲○○
　　　　　　　　　　（現於臺灣彰化監獄執行中）
上列被告因毒品危害防制條例案件，經檢察官提起公訴（94年度
毒偵字第4056號），被告於準備程序中就被訴事實為有罪之陳述
，經告知簡式審判程序之旨，並聽取公訴人、被告之意見後，由
本院合議庭裁定由受命法官獨任進行簡式審判程序，判決如下：
    主    文
甲○○連續施用第一級毒品，處有期徒刑壹年，扣案之海洛因壹
包（淨重零點玖公克，空包裝重零點壹柒公克）沒收銷燬之；又
連續施用第二級毒品，處有期徒刑陸月，扣案之甲基安非他命壹
包（含袋重壹點零公克）沒收銷燬之。應執行有期徒刑壹年肆月
，扣案之海洛因壹包（淨重零點玖公克，空包裝重零點壹柒公克
）、甲基安非他命壹包（含袋重壹點零公克）均沒收銷燬之。
    犯罪事實
一、甲○○曾於民國九十一年間，因施用毒品案件，經台灣彰化
    地方法院裁定送觀察勒戒後，認無繼續施用傾向，於九十一
    年九月三日，由台灣彰化地方法院檢察署檢察官以九十一年
    度毒偵字第二○四七號不起訴處分確定，並於九十一年九月
    三日執行完畢釋放。詎甲○○仍不知檢點，於前開觀察勒戒
    執行完畢釋放後五年內，明知海洛因為第一級毒品，而甲基
    安非他命係第二級毒品，竟基於施用第一級毒品海洛因之概
    括犯意，於九十四年六月十九日起至九十四年六月二十一日
    八時許止，在其位於台中縣龍井鄉○○村○○街六十號七樓
    之九之住處，以將海洛因粉末放入注射針筒加水稀釋後，持
    注射針筒施打之方法，連續施用海洛因多次。又另行起意，
    基於施用第二級毒品甲基安非他命（起訴書誤載為安非他命
    ）之概括犯意，於九十四年六月十九日起至九十四年六月二
    十一日八時許止，在其上開住處，以將甲基安非他命置入玻
    璃球內，在玻璃球下方點火燒烤，吸食甲基安非他命遇熱時
    產生之煙氣之方式，連續施用甲基安非他命多次。嗣於九十
    四年六月二十一日十七時許，在台中市○○路與太原路口，
    因其行跡可疑，為警盤查並扣得第一級海洛因一包（淨重零
    點九公克，空包裝重零點一七公克）、第二級毒品甲基安非
    他命（含袋重一點零公克），而將其帶回警局採尿送驗呈嗎
    啡及甲基安非他命陽性反應而查獲上情。
二、案經台中市警察局第六分局報請臺灣臺中地方法院檢察署檢
    察官偵查起訴。
    理    由
一、上述事實，業經被告甲○○於本院審理時坦白承認，而被告
    於九十四年六月二十一日經警採尿送驗結果，呈嗎啡（即海
    洛因水解後之反應）及甲基安非他命陽性反應，有中山醫學
    大學附設醫院藥物濫用檢測中心尿液檢驗報告、尿液代號與
    真實姓名對照表各一紙在卷可資佐證。又扣案之白色粉末一
    包（淨重零點九公克，包裝重零點一七公克），經送請法務
    部調查局鑑定結果，含海洛因成分，有該局檢驗通知書一紙
    在卷可證，上述檢驗結果，均為檢驗機關本於專業知識及以
    精密儀器或科學方法檢測所得之結論，自可憑信，足見被告
    之自白與事實相符，可以採信，其於上述時地多次施用第一
    級毒品海洛因及第二級毒品甲基安非他命之事實，應可認定
    。又被告曾於九十一年間，因施用毒品案件，經台灣彰化地
    方法院裁定送觀察勒戒後，認無繼續施用傾向，由台灣彰化
    地方法院檢察署檢察官以九十一年度毒偵字第二○四七號不
    起訴處分確定，並於九十一年九月三日執行完畢釋放等情，
    有台灣台中地方法院檢察署刑案資料查註紀錄表、台灣高等
    法院被告前案紀錄表各一份在卷可供參考，本件事證明確，
    被告犯行堪予認定。
二、查海洛因及甲基安非他命分別為毒品危害防制條例第二條第
    二項第一款、第二款所稱之第一級、第二級毒品，均不得持
    有、施用，被告甲○○竟持以施用，核其所為，係犯同條例
    第十條第一項施用第一級毒品罪及同條例第二項施用第二級
    毒品罪。其施用前後持有海洛因、甲基安非他命之低度行為
    ，應為施用之高度行為所吸收，均不另論罪。其先後多次施
    用海洛因、甲基安非他命之行為，均時間緊接，觸犯構成要
    件相同之罪，顯係基於概括之犯意為之，為連續犯，均應以
    一罪論，並均加重其刑。其所犯上述二罪，犯意各別，行為
    互異，應予分別論罪，合併處罰。爰審酌被告經執行觀察勒
    戒後仍未戒除毒癮、施用毒品之期間及次數、施用毒品嚴重
    危害其個人身心健康及犯罪後坦認犯行，態度尚可等一切情
    狀，分別量處如主文所示之刑，並定其應執行之刑。扣押在
    案之海洛因一包（淨重零點九公克，空包裝重零點一七公克
    ）、甲基安非他命一包（含袋重一點零公克）均為查獲之毒
    品，其包裝袋則衡情沾黏有毒品成分，難以析離，均應依毒
    品危害防制條例第十八條第一項前段之規定沒收銷燬之。
據上論斷，應依刑事訴訟法第二百七十三條之一、第二百九十九
條第一項前段，毒品危害防制條例第十條第一項、第二項、第十
八條第一項前段，刑法第十一條、第五十六條、第五十一條第五
款，判決如主文。
本案經檢察官乙○○到庭執行職務。
中　　華　　民　　國　　94　　年　　10　　月　　31　　日
                  刑事第九庭    法  官  余德正
以上正本證明與原本無異。
如不服本判決，應於送達後十日內向本院提出上訴狀（須附繕
本），上訴於台灣高等法院台中分院。
                                書記官  廖日晟
中　　華　　民　　國　　94　　年　　11　　月　　 1　　日
附錄論罪科刑法條
毒品危害防制條例第10條
施用第一級毒品者，處六月以上五年以下有期徒刑。
施用第二級毒品者，處三年以下有期徒刑。
